臺灣苗栗地方法院刑事判決　　　　　　　94年度易字第325號
公　訴　人　臺灣苗栗地方法院檢察署檢察官
被　　　告　乙○○　33歲民.
上列被告因竊盜等案件，經檢察官提起公訴（94年度偵字第471
號、900 號、94年度毒偵字第471 號、第576 號），本院合議庭
裁定後，依簡式審判程序判決如下：
    主  文
乙○○連續施用第二級毒品，處有期徒刑柒月。扣案之安非他命
殘渣袋壹個沒收銷燬之。又連續竊盜，處有期徒刑壹年伍月，扣
按黃色水管壹條及貳拾公升裝之塑膠桶壹個均沒收。又收受贓物
，處有期徒刑貳月。應執行有期徒刑貳年。扣案之安非他命殘渣
袋壹個沒收銷燬之，黃色水管壹條及貳拾公升裝之塑膠桶壹個均
沒收。
　　犯罪事實及理由
一、犯罪事實：
    乙○○前因麻藥及竊盜案件，經法院分別判處有期徒刑8 月
    、5 月（定執行刑1 年）、4 月、10月（定執行刑1 年）確
    定，接續執行後，於民國88年10月5 日假釋期滿而執行完畢
    （不構成累犯）。又因多次施用毒品，分別經觀察、勒戒及
    強制戒治，其中強制戒治於90年2 月14日停止執行，同年 8
    月20日未經撤銷停止戒治，停止戒治期滿，視為執行完畢。
    又再因竊盜及違反毒品危害防制條例案件，經法院分別判處
    有期徒刑2 年6 月、2 年8 月、8 月（後2 者定執行刑有期
    徒刑3 年）確定，接續執行後，甫於93年6 月30日假釋出獄
    ，現仍在假釋付保護管束期間，於假釋付保護管束期間復因
    竊盜及違反毒品危害防制條例案件，經法院分別判處有期徒
    刑1 年4 月及9 月確定。詎乙○○竟仍不思悔悟：
（一）於強制戒治執行完畢後5 年內，且在假釋交付保護管束期
      間，又基於概括犯意，自93年11月5 日起至94年1 月25日
      止，以將安非他命置於吸食器下用火燒烤以口鼻吸取其產
      生煙霧之方式，在其苗栗縣銅鑼鄉中平村13鄰167 號住處
      ，連續施用第二級毒品安非他命多次。嗣於94年1 月26
      日凌晨3 時許，在苗栗縣公館鄉○○村○ 鄰○○號○○道路
      ，為警追緝竊盜犯行而循線查獲。並在其所駕駛之MI—91
      85號自小客車上，扣得其所有供犯罪所用之安非命殘渣袋
      1 個。
（二）另基於意圖為自己不法所有之概括犯意，連續於附表所示
      時間、地點，以附表所示之方法，竊取附表所示被害人之
      財物。嗣為警於94年1 月26日凌晨3 時30分許，在苗栗縣
      公館鄉○○村○ 鄰○○號○○道路查獲，並在其所駕駛之MI
      —9185號自小客車上，扣得其所有供犯罪所用之黃色水管
      1 條、20公升裝塑膠桶1 個等物。
（三）又於94年3 月8 日凌晨2 時30分許，明知由真實姓名不詳
      之「黃政豪」（後經查為黃世豪－由檢察官另案偵辦）駕
      駛，車牌號碼為LU—4037號自用小客車及車內物品係竊盜
      而來（該車及車內物品係鍾智豐所有，為黃世豪甫於苗栗
      縣苗栗市○○○路392 號所竊取），竟基於收受贓物之故
      意，收受自上揭贓車內拆卸下來之國際牌音響、手提無線
      電、擴大器、重低音喇叭、測速器、電源器各乙座、CD音
      樂光碟片18片（起訴書誤載為乙張）、鍾智豐汽車駕駛執
      照乙張、女用外套乙件等物。同日下午1 時許在其住處及
      所駕駛之車號0438—HJ號內為警查獲上開收受之贓物。
二、證據名稱：
（一）被告於本院審理中之自白。
（二）被害人丙○○、甲○○（原名何秀美）、丁○○、鍾智豐
      、戊○○等人警詢之指述。
（三）中山醫學大學附設醫院藥物濫用檢測中心94年2 月3 日尿
      液檢驗報告（原始編號：94A031）。
（四）苗栗縣警察局苗栗分局94年查獲毒品案件嫌犯尿液檢體編
      號登記簿。
（五）扣案之安非他命殘渣袋1 個及黃色水管1 條、20公升裝塑
      膠桶1 個。
（六）贓物認領保管單5紙。
（七）臺灣高等法院被告前案紀錄、臺灣苗栗地方院檢察署刑案
      資料查註紀錄表。
四、起訴書原記載被告施用安非他命之時間係自93年7 月間起至
    94年1 月25日止，惟被告前於93年7 月下旬某日起至93 年8
    月5 日採尿時起回溯前四日內某時止，連續施用安非他命，
    業經本院於93年11月4 日以93易第536 號判處有期徒刑9 月
    確定，有判決書一份在卷足憑，是自該日判決前至本案起訴
    書所載93年7 月間某日期間內，所施用第2 級毒品安非他命
    之犯行，自為前開確定判決效力所及，因起訴意旨認為該部
    分與本件審理部分有連續犯之裁判上一罪關係，爰不另為免
    訴之諭知。
五、本件於審判期日，被告以言詞陳明願捨棄上訴權而記明筆錄
    （本院94年5 月12日簡式審判筆錄參照），依刑事訴訟法第
    357 條第1 項、第358 條第1 項但書、第359 條規定，被告
    因捨棄上訴權而喪失上訴權。
六、應適用之法條：
（一）刑事訴訟法第273 條之1 第1 項、第299 條第1 項前段、
      第310 條之2、第454條第1項。
（二）毒品危害防制條例第10條第2 項、第18條第1 項前段。
（三）刑法第11條前段、第56條、第320 條第1 項、第349 條第
      1 項、第38條第1 項第2款、第51條第5款。
（四）罰金罰鍰提高標準條例第1條前段。
七、如不服本判決，檢察官應於判決送達之日起十日內，向本院
    提起上訴。被告不得上訴。
本案經檢察官黃俊鳴到庭執行職務。
中　　華　　民　　國　　94　　年　　5 　　月　　26　　日
                  刑事第一庭    法　官　李太正
以上正本證明與原本無異。
                                書記官  劉秋雯
中　　華　　民　　國　　94　　年　　5 　　月　　26　　日
附記論罪之法條全文：
毒品危害防制條例第10條
施用第一級毒品者，處6月以上5年以下有期徒刑。
施用第二級毒品者，處3年以下有期徒刑。
中華民國刑法第320條
意圖為自己或第三人不法之所有，而竊取他人之動產者，為竊盜罪
，處五年以下有期徒刑、拘役或500元以下罰金。
意圖為自己或第三人不法之利益，而竊佔他人之不動產者，依前項
之規定處斷。
前二項之未遂犯罰之。
中華民國刑法第349條
收受贓物者，處三年以下有期徒刑、拘役或500元以下罰金。
搬運、寄藏、故買贓物或為牙保者，處五年以下有期徒刑、拘役或
科或併科1,000元以下罰金。
因贓物變得之財物，以贓物論。
附表：
┌─┬────┬──────┬───┬───┬──────┐
│　│時間　　│ 地點　　　 │被害人│手法　│竊得財物　　│
├─┼────┼──────┼───┼───┼──────┤
│一│94年1 月│台中縣大甲鎮│甲○○│自備鑰│UO6308自用小│
│　│21日9 時│信義路214號 │（原名│匙開啟│客車乙輛　　│
│  │許      │            │何秀美│      │            │
├─┼────┼──────┼───┼───┼──────┤
│二│94年1 月│苗栗縣公館鄉│戊○○│以自備│HP3166號自用│
│　│26日3 時│鶴岡村2 鄰41│　    │黃色水│小貨車內汽油│
│　│30分許  │號附近      │　　  │管及塑│20公升　    │
│　│　　　　│　　　      │　　  │膠桶抽│　　        │
│  │        │            │      │取    │            │
├─┼────┼──────┼───┼───┼──────┤
│三│94年2 月│苗栗縣公館鄉│丁○○│徒手　│毛巾、浴巾各│
│　│28日　  │明園汽車旅館│　    │　　　│乙條　　　　│
│  │　      │            │      │      │            │
├─┼────┼──────┼───┼───┼──────┤
│四│94年3 月│台中縣豐原市│丙○○│自備鑰│ＯＺ9099自用│
│　│2 日7時 │大明路62號　│　    │匙開啟│小客車乙輛　│
│  │許      │            │      │      │            │
└─┴────┴──────┴───┴───┴──────┘
備註：被告自備之鑰匙均未扣案，為免執行困難，均不予沒收。
